【裁判字號】    94,訴,1584
【裁判日期】    950510
【裁判案由】    陞遷
【裁判全文】
臺北高等行政法院判決
                                     94年度訴字第01584號
                              .
原      告  甲○○
被      告  國家文官培訓所
代  表  人  乙○○所長）住同.
訴訟代理人  丙○○
上列當事人間因陞遷事件，原告不服公務人員保障暨培訓委員會
中華民國94年5 月3 日94公審決字第0089號復審決定，提起行政
訴訟，本院判決如下：
    主  文
原告之訴駁回。
訴訟費用由原告負擔。
    事  實
一、事實概要：
    原告係交通部臺灣鐵路管理局（下稱鐵路局）電務處臺北電
    務段員級資位工務員，參加被告辦理之民國（下同）93年度
    交通事業人員員級晉升高員級資位訓練（下稱系爭訓練），
    因訓練總成績59.98 分未達及格標準（按總成績60分為及格
    ），故於接獲被告寄發之成績單後，依「國家文官培訓所辦
    理升任官等（資位）訓練測驗試務規定」填具申請複查成績
    申請書，申請複查系爭訓練之課程測驗之全部成績。案經被
    告93年11月18日國訓教字第0930008392號書函檢附成績複查
    紀錄表復知原告：「主旨：有關臺端（指原告）申請複查九
    十三年交通事業人員員級晉升高員級資位訓練成績乙案，復
    如說明，請查照。說明：…二、按本所辦理升任官等（資位
    ）訓練測驗試務規定第五點所定複查升任官等（資位）測驗
    成績之程序如次：（一）採用問答及書面報告式測驗試題者
    ，應將申請人之試卷全部調出，詳細核對總號碼及各試卷筆
    跡無訛後，再查對試卷成績，參加測驗人員申請複查各題分
    數者，並將各題分數復知。（二）採測驗類測驗試題者，應
    調出試卡核對號碼無訛，檢查作答方法符合規定，並以讀卡
    設備高低不同感度各重讀一次或人工逐題查對答案無誤後，
    將答對題數及實得分數，連同計分方式一併復知。三、經調
    出臺端之試卷（卡），詳細核對總號碼無訛，按該測驗之命
    題方式，依前述程序複查結果，並無登記核算錯誤或遺漏情
    事，所複查各項成績均與原寄發成績單登載之分數相符（詳
    如成績複查紀錄表）。四、檢還原附成績單…。」等語（下
    稱原處分）。原告不服，提起復審，亦遭決定駁回，遂提起
    本件行政訴訟。
二、兩造聲明：
（一）原告聲明：
    1.復審決定及原處分關於原告系爭訓練「課程測驗」簡答題
      第1 、3 、8 、9 、10題、實務寫作題及「生活管理、團
      體紀律、活動表現」（下稱系爭評分事項）成績部分均撤
      銷。
    2.請求命被告就系爭評分事項為重新評分之行政處分。
    3.訴訟費用由被告負擔。
（二）被告聲明：
    1.駁回原告之訴。
    2.訴訟費用由原告負擔。
三、兩造之爭點：
（一）原告主張之理由：
    1.依據公務人員保障法第2 條規定：「公務人員身分、官職
      等級、俸給、工作條件、管理措施等有關權益之保障，適
      用本法之規定。」原告因測驗成績差0.02分而不及格，故
      不能升高員級、不能晉級調薪、工作條件不能提升、於官
      職等陞遷及工作管理措施亦受影響，此對原告權益造成重
      大損失。依公務人員保障法之規定，被告所為之處分，顯
      然屬違法與不當。
    2.有關被告所評定之成績內容，原告認為以下給分不適當：
      (1)簡答題部分：第1 題：請簡述工作減化之「六何」分
        析法？本題原告有答對為事實，只得2.8 分過少，顯然
        評分錯誤應改為3 分。第3 題：顧客關係管理構成包
        含那四項？本題原告答對為事實，故不應得0 分，顯然
        評分錯誤應改為2 分。第8 題：消費者保護法明定「
        定型化契約」有那三項原則？本題原告答對為事實，不
        應得0 分，顯然評分錯誤應改為2 分。第9 題：民法
        規定違約金之種類有那兩種？如當事人未依約定者，應
        以何者為依據？本題原告答對為事實，不應得0 分，顯
        然評分錯誤應改為2 分。第10題：請簡述公務員圖利
        罪之構成要件？本題原告大部分有答對，故只得2 分太
        少，顯然評分錯誤應改為3 分。
      (2)實務寫作題部分：如何「激發個人工作潛能」？本題原
        告已針對成立品管圈及實行職務輪調兩個重點作答，只
        得13分太少，顯然評分錯誤應改為18分。
      (3)選擇題部分：40題中原告答對28題，表現良好。
      (4)生活管理、團體據紀律、活動表現部分：原告表現良好
        ，此查鐵路員訓中心記錄可知原告全勤未請假，於颱風
        期間亦協助防洪水入侵，幫忙搬運辦公用品放置於較高
        處，及颱風過後之復原工作等等，認真服務，並獲記嘉
        獎，只得79 .5 9 分太少，應改為79.99 分。
    3.又查，臺鐵員訓中心代訓83人中，第1 班及第2 班女生與
      第2 班臺鐵學員全部及格，不及格的臺鐵學員都在第1 班
      ，且第1 班60歲以上學員有3 分之2 不及格，此情形疑點
      重重，似有幕後黑箱作業。另於交通事業人員代訓500 多
      人中，約15人不及格，原告班級佔4 人，而其中1 人即為
      原告，此情形亦屬可疑。
    4.被告認為低學歷要把他們拉起來，高學歷的不用拉拔，我
      聽被告員工說他們擔心第二班程度比較差可能會被當掉，
      結果他們沒有人不及格，而我們第一班他們比較不擔心，
      反而是我們第一班的被當掉。另承辦人員一開始就沒有把
      我員級證書寄到保訓會，造成我的資格不符。很多主管他
      們都認為照顧自己親戚是應該的，他們各自關照自己親戚
      ，我沒有人關照，所以就被當掉。
    5.此外，原告提出以下建議事項供制度改善：
      (1)簡答題評分不客觀應取消，改為選擇題。
      (2)實務寫作題評分不客觀應取消，改為選擇題。
      (3)增加英文課程，加強英文能力。
      (4)增加電腦課程，加強電腦能力。
      (5)與工作生活上無關課程應取消。
      (6)班級幹部及各種加分制度及評分不公平，造成雙學位最
        高學歷落榜，應改善。
      (7)於臺鐵員訓中心代訓83人中，第1 班、第2 班女生與第
        2 班臺鐵學員全部及格，不及格的臺鐵學員都在第1 班
        ，應改善。
      (8)第1 班60歲以上學員有3 分之2 不及格，此對資深學員
        不公平，應改善。
（二）被告主張之理由：
    1.依交通事業人員員級晉升高員級資位訓練辦法第13條、第
      14條第1 項、第2 項、交通事業人員員級晉升高員級資位
      訓練成績評量要點第2 點等規定，被告辦理系爭訓練，應
      依參訓人員訓練期間生活管理、團體紀律及活動表現與課
      程成績等事項評定分數，總分達60分者始為及格。
    2.原告稱簡答題及實務寫作題給分太低一節，按被告辦理系
      爭訓練課程成績評量作業，係參照國家考試方式辦理，不
      僅入闈製作試題，且所有試卷均以彌封籤彌封，閱卷委員
      則聘請各該科目領域之學者專家，本客觀公正態度，評閱
      核給分數，故原告稱「簡答題及實務寫作題給分太低」應
      係個人主觀認知，並非屬實。另查原告之訓練成績，係由
      被告委託代訓機構交通部臺灣鐵路管理局員工訓練中心依
      被告辦理交通事業人員員級晉升高員級資位訓練生活管理
      、團體紀律、活動表現成績考核加減分標準表，就其生活
      管理核予27.04 分、團體紀律29.65 分及活動表現22.90
      分，小計核予79.59 分，經報送被告，以其占訓練總成績
      10 ﹪ 計算，成績應為7.96分；復依其課程測驗成績，其
      中選擇題28分，簡答題16.8分，實務寫作13分，小計57.8
      分，以其占訓練總成績90﹪計算，成績應為52.02 分，二
      者依成績評量要點第3 點規定，其成績計算，均計算至小
      數點第2 位，經合計其訓練總成績為59.98 分，因未達60
      分，其訓練為不及格。原告依測驗試務規定申請複查測驗
      成績，經被告依有關申請複查成績之程序，調出原告之試
      卷及試卡，其中試卷部分經核對總編號及卷內筆跡無訛，
      且無登記核算錯誤或漏未評閱情事；測驗試卡則經核對總
      編號無訛，檢查作答方法符合規定，並以讀卡設備高低不
      同感度各重讀一次或人工逐題查對答案無誤，其申請複查
      各項成績均與原寄發成績單登載之分數相符，旋即以原處
      分檢附成績複查紀錄表復知原告。核其辦理訓練成績之評
      量，與前述規定相符。
    3.另原告稱「生活管理、團理紀律、活動表現」成績只得79
      .59 分太少一節，按為客觀、公正評量參訓學員生活考評
      成績，被告訂有生活考核加減分標準表作為本身及各受託
      代訓機關（構）之評核參據，代訓機關（構）輔導人員係
      本著客觀、冷靜態度為詳實考核，以評定受訓學員成績。
      原告自認得分太少，應純屬個人主觀認定，並無根據。又
      依公務人員保障法第2 條及第25條第1 項規定可知，公務
      人員提起復審，應以服務機關或人事主管機關就法條明定
      保障事項所為之行政處分為限。本案原告對於訓練成績認
      為給分太少，應非公務人員保障法規定之保障事項，併此
      敘明。
    理  由
一、按「公務人員身分、官職等級、俸給、工作條件、管理措施
    等有關權益之保障，適用本法之規定。」「公務人員對於服
    務機關或人事主管機關所為之行政處分，認為違法或顯然不
    當，致損害其權利或利益者，得依本法提起復審。非現職公
    務人員基於其原公務人員身分之請求權遭受侵害時，亦同。
    」「復審人對保訓會於復審程序進行中所為之程序上處置不
    服者，應併同復審決定提起行政訴訟。」公務人員保障法第
    2 條、第25條第1 項、第60條分別定有明文。職是之故，公
    務人員之服務機關或人事主管機關所為之行政處分，若有損
    害其身分、官職等級、俸給、工作條件、管理措施等權益者
    ，自得提起復審及行政訴訟。另按，交通事業人員任用條例
    第2 條規定：「本條例所稱交通事業人員，指隸屬交通部之
    事業機構從業人員。」第5 條規定：「（第1 項）交通事業
    人員資位之取得規定如左：一、高員級以下，須經考試及格
    。二、副長級以上，須經升資甄審合格。（第2 項）前項第
    一款人員經敘定員級、佐級、士級最高薪級，最近三年年終
    考成二年列甲等（八十分）、一年列乙等（七十分）以上，
    並經晉升高員級、員級、佐級訓練合格，且具左列資格之一
    者，取得晉升高員級、員級、佐級資位任用資格，不受該款
    規定之限制：一、經交通事業人員員級、佐級、士級考試或
    相當員級、佐級、士級考試及格，並任員級、佐級、士級最
    高薪級滿三年者。二、高級中等學校畢業並任員級、佐級、
    士級最高薪級滿十年者，或專科學校畢業並任員級、佐級、
    士級最高薪級滿八年者，或大學以上學校畢業並任員級、佐
    級、士級最高薪級滿六年者。（第3 項）依前項規定以考成
    升任高員級、員級、佐級人員，除具有交通事業各該資位或
    相當各該資位考試及格之資格者外，升任高員級人員不得擔
    任跨列副長級或單列高員級以上之職務，最高並僅得核敘至
    高員級第十四級五三五薪點；升任員級人員最高僅得核敘至
    員級第十八級四七五薪點；升任佐級人員最高僅得核敘至佐
    級第二十七級三五○薪點。（第4 項）第一項考試規則，由
    考試院定之；第一項升資甄審辦法及第二項員級人員晉升高
    員級資位職務之訓練辦法，由考試院會同行政院定之。（第
    5 項）第二項佐級及士級人員晉升員級及佐級資位職務，其
    訓練辦法，由行政院會同考試院定之。」又「本訓練由公務
    人員保障暨培訓委員會（以下簡稱保訓會）及所屬國家文官
    培訓所（以下簡稱培訓所）辦理。必要時得委託訓練機關（
    構）或公私立大學校院辦理。」「交通事業人員具有下列資
    格之一，經審定員級最高薪級，最近三年年終考成二年列甲
    等（八十分）、一年列乙等（七十分）以上，得參加本訓練
    ：一、經交通事業人員員級考試或相當員級考試及格，並任
    員級最高薪級滿三年者。二、高級中等學校畢業並任員級最
    高薪級滿十年者，或專科學校畢業並任員級最高薪級滿八年
    者，或大學以上學校畢業並任員級最高薪級滿六年者。」「
    受訓人員有下列情事之一者，得於次年度後，由交通部再依
    規定函送保訓會參加本訓練：一、訓練成績經評定不及格者
    。二、有第十二條第一項第一款及第二款情事之一，經廢止
    當年度受訓資格者。」復經交通事業人員員級晉升高員級資
    位訓練辦法第3 條、第6 條第1 項、第16條第1 項規定甚明
    。依上開規定，有關交通事業人員員級晉升高員級資位訓練
    ，係由職司公務人員各項訓練之培訓所（目前我國之人事行
    政事項是採考試及行政兩部門共構之體制，即有關公務人員
    任免、考績、級俸、陞遷、褒獎等之法律提案權歸考試院，
    行政院人事行政局則負責上開事項之執行。另關於公務人員
    之銓敘、保障、撫卹及退休等事項，其法律提案權及執行權
    皆歸考試院掌理。故我國人事主管機關包括考試院及行政院
    人事行政局，培訓所隸屬於考試院保訓會之下，亦屬之。）
    所辦理，且祇要符合一定資格之交通事業人員均可參加訓練
    ，有一定程度之晉級順勢性，訓練不及格者，並應由交通部
    再依規定函送保訓會參加本訓練；訓練及格者，則交通事業
    人員取得高員級之任用資格，對於交通事業人員之官職等級
    、俸給等皆有重大影響。此與透過考試之方式取得升官等資
    格者，並不相同，前者係由職司公務人員訓練事項之培訓所
    辦理（縱然訓練後須經過一定的筆試測驗，惟此為訓練成果
    之驗收，與直接考試依成績高低錄取不同。）後者則由負責
    考選事項之考選部辦理，兩者在取得資格之方式有本質上差
    異，不能相提並論。揆諸前開公務人員保障法之相關規定，
    本件原告對於系爭訓練成績之複查結果不服，自得提起復審
    及行政訴訟，要無疑義，合先敘明。
二、原告主張：本件被告對於系爭訓練所評定之成績皆不適當：
    有關簡答題部分，其第1 題、第3 題、第8 題、第9 題、第
    10題被告均已答對，被告給分均太少，顯然有誤；實務寫作
    題部分，原告已針對成立品管圈及實行職務輪調兩個重點作
    答，只得13分太少，評分顯然錯誤應改為18分；選擇題部分
    ，原告在40題中答對28題，表現良好。至於生活管理、團體
    據紀律、活動表現部分，原告表現良好，但得分亦太少，應
    改為79.99 分。又臺鐵員訓中心代訓83人中，不及格者集中
    在第1 班，且60歲以上學員有3 分之2 不及格，疑點重重，
    似有幕後黑箱作業。另交通事業人員代訓500 多人中，約15
    人不及格，原告班級佔4 人，而其中1 人即為原告，此情形
    亦屬可疑。為此，依據行政訴訟法第5 條第2 項之規定提起
    課以義務訴訟，請求撤銷訴願決定及原處分關於系爭評分事
    項之成績，並就該評分事項為重新評分之行政處分云云。
三、被告則以：被告辦理系爭訓練課程成績評量作業，係參照國
    家考試方式辦理，不僅入闈製作試題，且所有試卷均以彌封
    籤彌封，閱卷委員則聘請各該科目領域之學者專家，本客觀
    公正態度，評閱核給分數，原告所稱給分太低云云，應係個
    人主觀認知，並非屬實。另查原告之訓練成績，係由被告委
    託代訓機構交通部臺灣鐵路管理局員工訓練中心依相關規定
    辦理，被告經合計其訓練總成績為59.98 分，因未達60分，
    其訓練為不及格。原告雖申請複查測驗成績，但經被告依有
    關申請複查成績之程序辦理，均與原寄發成績單登載之分數
    相符，核其辦理訓練成績之評量，亦相關規定相符。另原告
    為客觀、公正評量參訓學員生活考評成績，被告訂有生活考
    核加減分標準表作為評核參據，代訓機關（構）輔導人員係
    本著客觀、冷靜態度為詳實考核，以評定受訓學員成績。原
    告自認得分太少，應純屬個人主觀認定，並無根據。被告所
    為訓練成績之評定，均係依法行政，洵無違誤。求為判決駁
    回原告之訴等語，資為抗辯。
四、按依前開交通事業人員任用條例第5 條規定，有關交通事業
    人員員級晉升高員級之資位，僅須經敘定員級最高薪級，最
    近三年年終考成二年列甲等（八十分）、一年列乙等（七十
    分）以上，且具「一、經交通事業人員員級、佐級、士級考
    試或相當員級、佐級、士級考試及格，並任員級、佐級、士
    級最高薪級滿三年者。二、高級中等學校畢業並任員級、佐
    級、士級最高薪級滿十年者，或專科學校畢業並任員級、佐
    級、士級最高薪級滿八年者，或大學以上學校畢業並任員級
    、佐級、士級最高薪級滿六年者。」等資格，即可以經晉升
    高員級訓練取代考試，且其訓練辦法，由考試院會同行政院
    定之。則交通事業人員員級晉升高員級資位訓練辦法第13條
    規定：「受訓人員生活管理、團體紀律、活動表現成績及課
    程成績之評量規定，由保訓會另定之。」第14條規定：「本
    訓練成績之計算，生活管理、團體紀律及活動表現之成績占
    訓練成績總分之百分之十，課程成績占訓練成績總分之百分
    之九十。前項成績之分數各為一百分，按比例合計後之成績
    總分達六十分為及格。」及交通事業人員員級晉升高員級資
    位訓練成績評量要點第2 點規定：「交通事業人員員級晉升
    高員級資位訓練成績評量包括生活管理、團體紀律與活動表
    現成績及課程成績，並依下列規定評定訓練總成績：（一）
    生活管理、團體紀律及活動表現成績：占訓練總成績百分之
    十…，（二）課程成績：占訓練總成績百分之九十，以測驗
    方式為之。測驗題型及配分比例如下：1.選擇題：占百分之
    四十。2.簡答題：占百分之四十3.實務寫作題：占百分之二
    十。」國家文官培訓所辦理升官等（資位）訓練測驗試務規
    定第5 點第4 項規定：「…（四）複查成績，依左列規定辦
    理：1.採用問答及書面報告式測驗試題者，應將申請人之試
    卷全部調出，詳細核對總編號及各試卷筆跡無訛後，再查對
    試卷成績，參加測驗人員申請複查各題分數者，並將各題分
    數知復。2.採用選擇類測驗試題者，應調出試卡核對總編號
    無訛，檢查作答方法符合規定，並以讀卡設備高低不同感度
    各重讀一次或人工逐題查對答案無誤後，將答對題數及實得
    分數，連同計分方式一併復知。複查成績如發現因申請人作
    答方式或使用工具不符規定以致不能正確計分時，應將其原
    因復知。複查試卷發現有疑義時，應即查明處理之。…」等
    係主管機關基於交通事業人員任用條例第5 條規定授權所訂
    定發布，並未變更法律所定依法訓練晉升規定，亦未限制人
    民訓練晉升之權利，被告援為處理試題爭議依據，同為適法
    。
五、首開事實概要欄所述之事實，為兩造所不爭執，並有被告93
    年11月18日國訓教字第0930008392號書函、93年度交通事業
    人員員級晉升高員級資位訓練成績單、生活管理、團體紀律
    及活動表現成績清冊及考核加減分標準表、臺鐵員訓中心93
    年度員升高員一班學員操行成績考核表、93年度鐵路員訓中
    心代訓交通事業人員晉升高員級第1 班第2 班學員名單、93
    年度交通事業人員員級晉升高員級資位訓練成績複查紀錄表
    、測驗成績及格名單、測驗成績不及格名單、測驗成績級距
    表、原告申請複查成績申請書、原告個人履歷表等件分別附
    原處分卷、復審卷可稽，為可確認之事實。
六、歸納兩造上述之主張，本件之爭執重點，在於被告就系爭評
    分事項之評分是否正確？經查：
（一）原告參加被告辦理之系爭訓練，因訓練總成績59.98 分未
      達及格標準，故於接獲被告寄發之成績單後，依規定填具
      申請複查成績申請書，申請複查全部成績，經被告以原處
      分書函檢附成績複查紀錄表復知原告：「…經調出臺端之
      試卷（卡），詳細核對總號碼無訛，按該測驗之命題方式
      ，依前述程序複查結果，並無登記核算錯誤或遺漏情事，
      所複查各項成績均與原寄發成績單登載之分數相符…」等
      情，為前開所確認之事實。核原處分關於系爭試題之閱卷
      標準及成績評定之處理，均依交通事業人員員級晉升高員
      級資位訓練辦法、交通事業人員員級晉升高員級資位訓練
      成績評量要點第2點 、國家文官培訓所辦理升官等（資位
      ）訓練測驗試務規定之相關規定辦理，其程序並無違誤。
      原告爭執系爭評分事項給分均太少，顯然有誤；臺鐵員訓
      中心代訓83人中，不及格者集中在第1 班，且60 歲 以上
      學員有3 分之2 不及格，疑點重重，有幕後黑箱作業；交
      通事業人員代訓500 多人中，約15人不及格，原告班級佔
      4 人，而其中1 人即為原告，此情形亦屬可疑；很多主管
      都認為照顧自己親戚是應該的，他們各自關照自己親戚，
      我沒有人關照，所以就被當掉云云，皆屬其個人主觀看法
      或臆測之詞，均乏所據。又系爭訓練課程成績評量作業，
      係參照國家考試方式辦理，不僅入闈製作試題，且所有試
      卷均以彌封籤彌封，閱卷委員則聘請各該科目領域之學者
      專家評閱，為被告陳明在卷，並有原告參加訓練之試卷足
      憑，顯見上開評分具有高度的專業性及屬人性，而應有司
      法院釋字第319 號解釋及最高行政法院（89年7 月1 日改
      制前為行政法院）55年度判字第275 號判例可資援用。亦
      即如評閱程序無違背法令之處，應考人不應任意對之藉詞
      聲明不服；又以被告依法舉行之訓練測驗，其閱卷委員係
      於試卷彌封時評定成績，在彌封開拆後，除依形式觀察即
      可發現該項成績顯然錯誤者外，不應循應考人之要求任意
      再行評閱，此乃維持測驗客觀公平所必要。且若無評閱程
      序違背法令之處，行政法院貿然介入審查試題之評分，亦
      將有司法權干預考試權之疑慮，與我國憲法五權分立之基
      本原則相悖離，是原告上開主張即難謂有理由，委無可採
      。
（二）又本件之系爭訓練，除有5 週之訓練課程外，並於課程結
      束後，由主辦機關進行測驗，測驗內容包括選擇題、簡答
      題及實務寫作題，此外並有生活管理、團體紀律及活動表
      現成績的考核，各佔有一定之配分比例，以上各項成績加
      總之後即為訓練總成績，此觀上開訓練成績評量要點即可
      知。本件原告符合參加訓練之資格，全程參與課程之講習
      ，於課程結束之後更參與訓練測驗，為兩造所不爭之事實
      ，故原告指稱承辦人員未將其員級證書寄到保訓會，造成
      伊資格不符云云，與事實不符。另原告最終係因總成績未
      達及格標準而訓練不及格，並非因未提出員級證書所致，
      亦有以上卷證資料可參，原告上開有關員級證書未寄到保
      訓會之主張，斷非可採。此外，原告所主張有關考題及評
      分改善之建議事項，屬於人民對於行政興革建議之陳情事
      件，應循行政程序法第168 條之規定辦理，非本院得審究
      之範圍，併此敘明。
七、綜上所述，原告所訴各節，均無可採，本件被告以原告未達
    系爭訓練最低及格分數，乃為訓練不及格之處分，洵屬合法
    ，復審決定遞予維持，亦無不合。原告起訴請求復審決定及
    原處分關於系爭評分事項成績部分應予撤銷，併命被告對於
    系爭評分事項應為重新評閱之行政處分，皆無理由，應予駁
    回。
據上論結，本件原告之訴為無理由，爰依行政訴訟法第98條第3
項前段，判決如主文。
中    華    民    國    95    年     5    月   10     日
                  第一庭審判長法  官  王立杰
                              法  官  胡方新
                              法  官  劉錫賢
上為正本係照原本作成。
如不服本判決，應於送達後20日內，向本院提出上訴狀並表明上
訴理由，如於本判決宣示後送達前提起上訴者，應於判決送達後
20日內補提上訴理由書（須按他造人數附繕本）。
中    華    民    國    95    年     5    月   10     日
                              書記官  林佳蘋


司法院資訊處製作；財團法人民間司法改革基金會備份。
